【裁判字號】    99,台上,3555
【裁判日期】    990610
【裁判案由】    違反槍砲彈藥刀械管制條例
【裁判全文】
最高法院刑事判決            九十九年度台上字第三五五五號
上  訴  人  甲○○
上列上訴人因違反槍砲彈藥刀械管制條例案件，不服台灣高等法
院中華民國九十七年七月三日第二審判決（九十七年度上訴字第
一二七二號，起訴案號：台灣板橋地方法院檢察署九十六年度偵
字第九一四八號），提起上訴，本院判決如下：
    主  文
上訴駁回。
    理  由
刑事訴訟法第三百七十七條規定，上訴於第三審法院，非以判決
違背法令為理由，不得為之。是提起第三審上訴，應以原判決違
背法令為理由，係屬法定要件。如果上訴理由書狀並未依據卷內
訴訟資料，具體指摘原判決不適用何種法則或如何適用不當，或
所指摘原判決違法情事，顯與法律規定得為第三審上訴理由之違
法情形，不相適合時，均應認其上訴為違背法律上之程式，予以
駁回。本件原判決綜合全部卷證資料，認上訴人甲○○有其事實
欄所載之犯行，已詳所憑之證據與認定之理由。就上訴人否認
犯罪之所辯，認不足採信，於理由內予以指駁、說明甚詳。因而
維持第一審依想像競合犯關係從一重論處其共同未經許可，販賣
可發射子彈具有殺傷力之改造手槍，未遂罪刑之判決，駁回上訴
人在第二審之上訴。
上訴意旨略稱：(一)、上訴人係被設計陷害，因此所取得之證據應
無證據能力；原判決未考量陳良君為圖自己持有槍枝之案件可以
減刑，而配合警方向王昱力佯稱要購買槍、彈等情，遽認非陷害
教唆，有認定事實違背證據法則之違誤。(二)、陳良君既無購買槍
、彈之真意，且始末皆在警方掌握中，實際上無從完成買賣，即
不能發生犯罪結果，應依刑法第二十六條規定不罰，原判決論以
販賣未遂，又未記載科刑輕重之具體理由，有理由不備、矛盾之
違法云云。惟查：(一)、犯罪事實之認定，證據之取捨及其證明力
如何，乃事實審法院自由判斷之職權，如其取捨不違背經驗法則
與論理法則，即不得指為違法，而據為上訴第三審之理由。且經
驗與論理法則等證據法則，俱屬客觀存在之法則，非當事人主觀
之推測，若僅憑上訴人之主觀意見，漫事指為違背經驗與論理等
證據法則，即不足以辨認原判決已具備違背法令之形式。原判決
依憑上訴人之部分自白，證人陳良君、王昱力、林一全、李瑞三
、林殷安之證言，行動電話簡訊，扣案之槍、彈、行動電話、黑
色手提袋，暨內政部警政署刑事警察局槍彈鑑定書等證據資料，
資以認定王昱力前積欠陳良君債務而以槍枝質押，嗣其持槍枝被
警查獲扣案，王昱力出獄後向陳良君詢及該槍枝，陳良君誑稱已
出售他人，王昱力因認陳良君有出售槍枝之管道，即向陳良君表
示其有槍枝可出售，請陳良君代為洽詢買主，陳良君亦希望供出
來源以減輕自己之刑責，即向警方檢舉王昱力非法持有槍枝，並
配合警察辦案，向王昱力佯稱有人欲購買槍、彈，王昱力則透過
林一全，知悉上訴人有槍、彈欲出售，即與林一全及上訴人共同
基於販賣槍、彈之犯意聯絡，由上訴人提供其所有改造手槍二支
與土造子彈三十顆欲賣給陳良君，四人於民國九十六年四月十九
日下午四時許，在台北縣三重市○○路二號前交易時，為埋伏之
警員當場查獲扣案等情，該已說明本於調查所得心證，分別定其
取捨而為事實判斷之理由。所為論斷，核無違背客觀存在之經驗
法則與論理法則，自屬原審採證、認事之適法職權行使，不容任
意指摘為違法。(二)、卷查王昱力於警詢陳稱：上訴人與林一全說
他們那裡有很多槍要賣，要我幫忙找買主，我才會與「良君」聯
絡，介紹他跟上訴人、林一全購買槍、彈等語。原判決依上揭陳
述及其他卷證資料，綜合審酌研判，認定本件係王昱力主動向陳
良君表示其有槍可賣，詢問是否有人要買，陳良君亦欲供出槍枝
來源，始向警察檢舉而配合辦案，上訴人與王昱力等人非因陳良
君與警察之教唆始萌生販賣槍、彈之犯意，與陷害教唆之情形不
同，並詳其理由，核屬事實審採證、認事之適法職權行使。又
依刑法第二十六條規定，行為不能發生犯罪之結果，又無危險者
，始為不能犯。陳良君雖無向上訴人購買槍、彈之真意，但上訴
人與王昱力等人攜帶具有殺傷力之槍、彈到場而著手販賣，就客
觀情形而言，該行為自具有其危險性，即非不能犯，原判決論以
販賣未遂，並無不合。(三)、量刑之輕重，屬事實審之職權，原判
決以上訴人之責任為基礎，並已說明審酌刑法第五十七條所列各
款事項而為刑之量定，既未逾越法定刑度，亦未濫用其權限，即
無違法。其餘上訴意旨，就原判決究如何違背法令，並未具體指
摘，徒就原審採證、認事之適法職權行使及已詳加說明之事項，
恣意爭辯，難謂為適法之第三審上訴理由。應認其上訴違背法律
上之程式，予以駁回。
據上論結，應依刑事訴訟法第三百九十五條前段，判決如主文。
中    華    民    國  九十九  年    六    月    十    日
                      最高法院刑事第十三庭
                          審判長法官  賴  忠  星
                                法官  呂  丹  玉
                                法官  吳      燦
                                法官  蔡  名  曜
                                法官  葉  麗  霞
本件正本證明與原本無異
                                      書  記  官
中    華    民    國  九十九  年    六    月   十五   日
                                                      Ｑ

司法院資訊處製作；財團法人民間司法改革基金會備份。
